臺灣橋頭地方法院刑事判決　
111年度審金訴字第179號
                                  111年度審金訴字第265號
公  訴  人  臺灣橋頭地方檢察署檢察官
被      告  吳傳智



上列被告因詐欺等案件，經檢察官提起公訴（110年度偵字第552
7號、第7663號）及追加起訴（110年度偵字第6181號、111年度
偵字第527號），於本院準備程序進行中，被告就被訴事實為有
罪之陳述，經合議庭裁定由受命法官獨任進行簡式審判程序審理
，合併判決如下：
    主  文
吳傳智犯如附表二編號1至12主文欄所示之罪，共拾貳罪，各處
如附表二編號1至12主文欄所示之刑。應執行有期徒刑參年。未
扣案之犯罪所得新臺幣肆仟元沒收，於全部或一部不能沒收或不
宜執行沒收時，追徵其價額。
    事  實
一、吳傳智於民國109年7月間某日（起訴書及追加起訴書均誤載
    為109年3月中旬間某日），加入綽號「小胖」之陳威德（所
    涉詐欺取財犯嫌，另經檢察官提起公訴）及綽號「小新」、
    「阿呆」等真實姓名年籍不詳之成年人所組成3人以上、以
    實施詐術為手段，具有持續性、牟利性、結構性之詐騙集團
    （下稱本案詐欺集團，吳傳智所涉參與犯罪組織罪部分，非
    本件起訴、追加起訴之審理範圍），擔任領款車手工作。吳
    傳智與本案詐欺集團成員共同意圖為自己不法所有，基於三
    人以上詐欺取財及掩飾隱匿詐欺犯罪所得之洗錢犯意聯絡，
    而為下列分工：㈠先由本案詐欺集團成員，取得如附表一「
    匯入帳戶」欄所示之金融帳戶提款卡及密碼；㈡再由本案詐
    欺集團成員施用如附表一「詐騙情節」欄所示之詐術，分別
    詐欺如附表一所示之被害人，致其等均陷於錯誤，而分別於
    附表一所示之匯款時間，匯款如附表一所示之金額至如附表
    一「匯入帳戶」欄所示之人頭帳戶內；㈢嗣由吳傳智透過「
    阿呆」取得工作手機並依「小新」指示取得上開提款卡，再
    使用「易信」通訊軟體接收提款卡密碼與提款資訊，吳傳智
    隨即於附表一「提領時間、地點」欄所示之時間、地點，提
    領如附表一所示之詐騙款項；㈣吳傳智提款後復將贓款交付
    予陳威德轉交本案詐欺集團上游成員，使該等詐欺所得款項
    此後之流向不明而隱匿特定犯罪所得之去向，並將使用完畢
    之提款卡棄置。吳傳智可獲得每日提領金額新臺幣（下同）
    1000元至3000元不等之報酬（提領金額15萬元以內抽1000元
    ；15萬至25萬元抽2000元；25萬元以上抽3000元）。嗣經警
    方調閱監視器錄影畫面後，循線查悉上情。
二、案經莊勝穎、莊富閔、傅家昱、洪維甫、黃冠禎、蔡佩筑、
    江旻芳訴由高雄市政府警察局仁武分局報告；許詠傑、陳舒
    萍、曾敬貽、張書琦訴由高雄市政府警察局楠梓分局報告；
    王郁涵訴由嘉義市政府警察局第一分局報告臺灣嘉義地方檢
    察署陳請臺灣高等檢察署檢察長核轉臺灣橋頭地方檢察署檢
    察官偵查起訴及追加起訴。
    理  由
壹、程序部分：   
一、按刑事案件當事人或訴訟關係人不能或不宜到場，且其所在
    與承審法院間有聲音及影像相互傳送之科技設備而得直接訊
    問或陳述，經應受訊問之被告同意，且徵詢其他當事人及訴
    訟關係人之意見，法院認為無礙於被告能與辯護人在不受干
    預下充分自由溝通等防禦權之有效行使者，得依當事人或訴
    訟關係人之請求或依職權以該設備進行程序之一部或全部，
    不受刑事訴訟法有關規定之限制，傳染病流行疫情嚴重期間
    司法程序特別條例第4項第1項定有明文。查：本案於111年1
    1月9日審理期日時，正值嚴重特殊傳染性肺炎（COVID-19）
    流行期間，依據司法院、行政院111年8月18日院台廳刑一字
    第1110024861號、院臺法字第1110184666號令，為上開傳染
    病流行疫情嚴重期間司法程序特別條例施行期間。而被告吳
    傳智當時在法務部○○○○○○○執行中，本院為免被告於提解過
    程中遭遇無法控制之感染，及降低監所引發群聚感染之風險
    ，認有上開規定當事人不宜到場之情況，而被告所在地有適
    當影音傳輸科技設備可直接訊問、陳述，經被告及檢察官同
    意後（見111年度審金訴第179號卷〈下稱本院卷〉第291頁）
    ，本院依上開規定，在無礙於被告防禦權之有效行使情況下
    以影音傳送之科技設備進行本案審理程序，先行說明。
二、被告所犯非為死刑、無期徒刑、最輕本刑為3年以上有期徒
    刑之罪或高等法院管轄之第一審案件，而於準備程序進行中
    ，被告先就被訴事實為有罪之陳述，經告知簡式審判程序之
    旨，並聽取當事人之意見後，合議庭裁定由受命法官獨任進
    行簡式審判程序，是本案之證據調查，依刑事訴訟法第273
    條之2規定，不受同法第159條第1項、第161條之2、第161條
    之3、第163條之1及第164條至第170條規定之限制，先行說
    明。　　
貳、實體部分：   
一、認定犯罪事實所憑之證據及理由：
  ㈠訊據被告吳傳智就事實欄一之犯罪事實，於警詢、偵訊及本
    院審理時均自白認罪（見高雄市政府警察局仁武分局卷〈下
    稱警一卷〉第16頁至第24頁；高雄市政府警察局楠梓分局卷〈
    下稱警二卷〉第12頁至第15頁；嘉義市政府警察局第一分局
    卷〈下稱警三卷〉第4頁至第7頁；臺灣橋頭地方檢察署（下同
    ）110年度偵字第5527號卷〈下稱偵一卷〉第23頁至第26頁；1
    10年度偵字第6181號卷〈下稱偵二卷〉第101頁至第104頁；11
    1年度偵字第527號卷〈下稱偵三卷〉第63頁至第64頁；本院卷
    第88頁、第281頁、第303頁、第315頁），並有下列補強證
    據：
  ⒈就111年度審金訴字第179號部分，核與附表一編號1至3、8至
    11所示之告訴人黃冠禎、江旻芳、蔡佩筑、傅家昱、莊富閔
    、莊勝穎、洪維甫於警詢時之指述大致相符（見警一卷第25
    頁至第67頁）。
　⒉就111年度審金訴字第265號部分，核與附表一編號4至7、12
    所示之告訴人許詠傑、陳舒萍（追加起訴書誤載為陳書萍）
    、曾敬貽、張書琦、王郁涵於警詢時指述大致相符（見警二
    卷第46頁至第48頁、第55頁至第56頁、第65頁至第66頁、第
    88頁至第90頁；警三卷第13頁至第17頁）。
　⒊告訴人相關報案、遭詐騙及匯款資料：
　  ⑴附表一編號1告訴人黃冠禎之新北市政府警察局汐止分局社
      后派出所陳報單、受理各類案件紀錄表、受理刑事案件報
      案三聯單、受理詐騙帳戶通報警示簡便格式表、金融機構
      聯防機制通報單、內政部警政署反詐騙諮詢專線紀錄表各
      1份、匯款單據、存摺及交易明細影本各1紙（見警一卷第
      193頁至第209頁）。
　　⑵附表一編號2告訴人江旻芳之臺南市政府警察局第五分局立
      人派出所陳報單、受理各類案件紀錄表、受理刑事案件報
      案三聯單、受理詐騙帳戶通報警示簡便格式表、金融機構
      聯防機制通報單、內政部警政署反詐騙諮詢專線紀錄表、
      存摺及交易明細影本、通話紀錄、匯款單據各1份（見警
      一卷第225頁至第245頁）。
　　⑶附表一編號3告訴人蔡佩筑之臺中市政府警察局大雅分局潭
      子派出所陳報單、受理各類案件紀錄表、受理刑事案件報
      案三聯單、受理詐騙帳戶通報警示簡便格式表、金融機構
      聯防機制通報單、內政部警政署反詐騙諮詢專線紀錄表各
      1份、通話紀錄、匯款單據各1紙（見警一卷第211頁至第2
      23頁）。
　　⑷附表一編號4告訴人許詠傑之臺中市政府警察局大雅分局大
      雅派出所陳報單、受理各類案件紀錄表、受理刑事案件報
      案三聯單、受理詐騙帳戶通報警示簡便格式表、金融機構
      聯防機制通報單、內政部警政署反詐騙諮詢專線紀錄表各
      1份、匯款單據、通話紀錄各1紙（見警二卷第39頁至第45
      頁、第49頁至第51頁）。
　　⑸附表一編號5告訴人陳舒萍之臺中市政府警察局清水分局明
      秀派出所陳報單、受理各類案件紀錄表、受理刑事案件報
      案三聯單、受理詐騙帳戶通報警示簡便格式表、內政部警
      政署反詐騙諮詢專線紀錄表、存摺及交易明細影本各1份
      （見警二卷第53頁至第54頁、第57頁至第62頁）。
　　⑹附表一編號6告訴人曾敬貽之嘉義市政府警察局第二分局南
      門派出所陳報單、受理各類案件紀錄表、受理刑事案件報
      案三聯單、受理詐騙帳戶通報警示簡便格式表、金融機構
      聯防機制通報單、內政部警政署反詐騙諮詢專線紀錄表各
      1份、存摺及交易明細影本各1紙（見警二卷第63頁、第68
      頁至第83頁）。
　　⑺附表一編號7告訴人張書琦之屏東縣政府警察局里港分局九
      如分駐所陳報單、受理各類案件紀錄表、受理刑事案件報
      案三聯單、受理詐騙帳戶通報警示簡便格式表、內政部警
      政署反詐騙諮詢專線紀錄表各1份、匯款單據2紙（見警二
      卷第85頁至第87頁、第92頁至第98頁）。
　　⑻附表一編號8告訴人傅家昱之臺北市政府警察局士林分局社
      子派出所陳報單、受理各類案件紀錄表、受理刑事案件報
      案三聯單、受理詐騙帳戶通報警示簡便格式表、內政部警
      政署反詐騙諮詢專線紀錄表各1份、通話紀錄、匯款單據
      、存摺影本各1紙（見警一卷第143頁至第161頁）。
　　⑼附表一編號9告訴人莊富閔之臺中市政府警察局第六分局西
      屯派出所受理各類案件紀錄表、受理刑事案件報案三聯單
      、受理詐騙帳戶通報警示簡便格式表、金融機構聯防機制
      通報單、內政部警政署反詐騙諮詢專線紀錄表各1份、通
      話紀錄、匯款單據各1紙（見警一卷第127頁至第141頁）
      。
　　⑽附表一編號10告訴人莊勝穎之臺北市政府警察局松山分局
      中崙派出所陳報單、受理各類案件紀錄表、受理刑事案件
      報案三聯單、受理詐騙帳戶通報警示簡便格式表、內政部
      警政署反詐騙諮詢專線紀錄表各1份、存摺及交易明細影
      本、通話紀錄各1紙（見警一卷第89頁至第105頁、第109
      頁、第115頁、第125頁）。
　　⑾附表一編號11告訴人洪維甫之臺北市政府警察局士林分局
      文林派出所陳報單、受理各類案件紀錄表、受理刑事案件
      報案三聯單、受理詐騙帳戶通報警示簡便格式表、內政部
      警政署反詐騙諮詢專線紀錄表各1份、匯款單據、通話紀
      錄、存摺及交易明細影本各1份（見警一卷第165頁至第16
      9頁、第173頁至第187頁）。
　　⑿附表一編號12告訴人王郁涵之內政部警政署反詐騙諮詢專
      線紀錄表、新北市政府警察局三重分局三重派出所受理詐
      騙帳戶通報警示簡便格式表、金融機構聯防機制通報單、
      受理刑事案件報案三聯單、165專線協請金融機構暫行圈
      存疑似詐欺款項通報單各1份、匯款單據、訂房資料、通
      話紀錄各1份（見警三卷第51頁至第67頁）。
　⒋附表一「匯入帳戶」欄所示之帳戶申登人資料暨交易明細資
    料：
　　⑴附表一編號1、3所示陳諺廷第一銀行大稻埕分行000000000
      00號帳戶之申登人資料暨交易明細資料1份（見110年度他
      字第572號卷〈下稱他卷〉第33頁、第36頁）。
　　⑵附表一編號2所示陳諺廷中華郵政股份有限公司板橋埔墘郵
      局00000000000000號帳戶之申登人資料暨交易明細資料1
      份（見他卷第47頁、第51頁）。
　　⑶附表一編號4、5所示徐湘涵合作金庫商業銀行東港分行000
      -0000000000000號帳戶之申登人資料暨交易明細資料1份
      （見警二卷第109頁至第112頁）。
　　⑷附表一編號6所示石廣安中華郵政高樹郵局000-0000000000
      0000號帳戶之申登人資料暨交易明細資料1份（見警二卷
      第113頁至第118頁）。
　　⑸附表一編號7所示徐湘涵玉山商業銀行000-0000000000000
      號帳戶之申登人資料暨交易明細資料1份（見警二卷第119
      頁至第122頁）。
　　⑹附表一編號8、9所示周映潔合作金庫商業銀行大直分行帳
      號0000000000000號帳戶之申登人資料暨交易明細1份（見
      他卷第17頁至第19頁）。
　　⑺附表一編號10所示李淑婷國泰世華商業銀行000-000000000
      000號帳戶之申登人資料暨交易明細1份（見他卷第41頁至
      第43頁）。
　　⑻附表一編號11所示李惠娟中國信託商業銀行000-000000000
      000號帳戶之申登人資料暨交易明細1份（見他卷第23頁、
      第27頁）。
　　⑼附表一編號12所示周映潔臺灣土地銀行花蓮分行000-00000
      0000000號帳戶之申登人資料暨交易明細1份（見警三卷第
      47頁至第50頁）
　⒌其餘證據： 　
　　⑴警方製作之被告犯罪時地一覽表（見警一卷第5頁至第14頁
      ）
　　⑵監視器翻拍畫面（見警一卷第71頁至第87頁）、監視器擷
      取畫面（見警二卷第5頁至第9頁；警三卷第41頁）。
  ㈡因有上開證據，足證被告上開任意性自白核與事實相符，可
    以採為認定事實之依據，故本案事證明確，被告犯行已可認
    定，應依法論科。　　
二、論罪科刑：
  ㈠洗錢防制法第3條第1款之規定，最輕本刑為6月以上有期徒刑
    以上之罪，係屬洗錢防制法所稱之特定犯罪。查本件被告等
    所犯刑法第339條之4第1項之罪之法定刑為1年以上7年以下
    有期徒刑，屬於洗錢防制法第3條第1款所定義之「特定犯罪
    」，且被告提領如附表一所示之詐騙款項後將贓款交付予綽
    號「小胖」之陳威德，再由陳威德轉交本案詐欺集團上游成
    員，讓檢警無從追查該等特定犯罪所得的去向及所在，參照
    最高法院108年度台上字第2500號判決意旨，自屬於洗錢防
    制法第2條第2款之「洗錢行為」，而觸犯同法第14條第1項
    之一般洗錢罪。　
　㈡按共同實行犯罪行為之人，在合同意思範圍以內，各自分擔
    犯罪行為之一部，相互利用他人之行為，以達其犯罪之目的
    者，即應對於全部所發生之結果，共同負責。共犯之正犯性
    ，在於共犯間之共同行為，方能實現整個犯罪計畫，即將參
    與犯罪之共同正犯一體視之，祇要係出於實現犯罪之計畫所
    需，而與主導犯罪之一方直接或間接聯絡，不論參與之環節
    ，均具共同犯罪之正犯性，所參與者，乃犯罪之整體，已為
    犯罪計畫一部之「行為分擔」。尤其，集團詐財之犯罪模式
    ，須仰賴多人密切配合分工，共犯間高度協調皆具強烈之功
    能性色彩，犯罪結果之發生，並非取決於個別或部分共犯之
    單獨行為，而係連結於參與者各該分擔行為所形成之整體流
    程中，即應共同負責。至共同正犯之意思聯絡，原不以數人
    間直接發生者為限，即有間接之聯絡者，亦包括在內（最高
    法院111年度台上字第4427號判決意旨參照）。而被告雖未
    參與如附表一所示各次詐欺取財行為之全程，被告及本案詐
    欺集團成員間，亦未必有直接之犯意聯絡，然被告所參與之
    部分行為（領款車手），仍均為本案詐欺集團取得被害人財
    物之全部犯罪計劃之一部分行為，而共同達成不法所有之犯
    罪目的，未逾越合同意思之範圍。從而，被告對於參與如附
    表一所示之三人以上共同詐欺取財罪及洗錢罪之犯罪事實，
    應共同負責。
  ㈢論罪及罪數：
  ⒈核被告就事實欄一即附表一編號1至12所為，均係犯刑法第33
    9條之4第1項第2款之三人以上共同詐欺取財罪及洗錢防制法
    第14條第1項之一般洗錢罪。
　⒉又附表一編號1、2、4至10所示之犯行，被告有多次提款行為
    ，但均係本於同一犯罪動機，在密切接近之時間、地點實施
    ，並侵害同一法益，各行為之獨立性極為薄弱，依一般社會
    健全概念，在時間差距上，難以強行分開，在刑法評價上，
    以視為數個舉動之接續施行，合為包括之一行為予以評價，
    較為合理，應各僅論以接續犯之一罪。
　⒊被告與本案詐欺集團成員間，就如附表一所示之犯行，皆有
    犯意聯絡及行為分擔，均應論以共同正犯。
　⒋被告就附表一編號1至12所為，皆屬一行為觸犯數罪名之想像
    競合犯，均應依刑法第55條前段之規定，各從一重之刑法第
    339條之4第1項第2款之三人以上共同詐欺取財罪處斷。
　⒌被告所犯如附表一所示之12次犯行，被害人均不相同，所侵
    害法益有異，犯意各別，行為互殊，應予分論併罰。
  ㈣刑之減輕事由：
    洗錢防制法第16條第2項規定：「犯前2條之罪，在偵查或審
    判中自白者，減輕其刑」；末按想像競合犯之處斷刑，本質
    上係「刑之合併」。其所謂從一重處斷，乃將想像競合犯組
    成之評價上數罪，合併為科刑一罪，其所對應之刑罰，亦合
    併其評價上數罪之數法定刑，而為一個處斷刑。易言之，想
    像競合犯侵害數法益者皆成立犯罪，論罪時必須輕、重罪併
    舉論述，同時宣告所犯各罪名，包括各罪有無加重、減免其
    刑之情形，亦應說明論列，量刑時併衡酌輕罪部分量刑事由
    ，評價始為充足，然後依刑法第55條前段規定「從一重處斷
    」，非謂對於其餘各罪可置而不論。因此，法院決定處斷刑
    時，雖以其中最重罪名之法定刑，做為裁量之準據，惟於裁
    量其輕重時，仍應將輕罪合併評價在內（最高法院108年度
    台上字第4405號、第4408號判決參照）。查被告於偵查及本
    院審理時均自白一般洗錢犯行，依上開規定原應減輕其刑，
    惟被告所犯之一般洗錢罪均係屬想像競合犯其中之輕罪，依
    照刑法第55條均應論處加重詐欺罪，已如上述，惟此部分想
    像競合輕罪得減刑部分，依照最高法院之見解，由本院於後
    述依刑法第57條量刑時，一併衡酌該部分減輕其刑事由。
　㈤量刑：
　　爰以行為人之責任為基礎，審酌被告正值輕壯，有謀生能力
    ，竟不思循正當途徑獲取財物，為貪圖輕易獲得金錢，與本
    案詐欺集團分工，遂行詐騙行為，手段實有不該，此種詐騙
    手法，除致如附表一所示之告訴人受有財物損失外，並破壞
    社會大眾彼此間之信任基礎及交易秩序，所生危害非輕；並
    衡酌告訴人受騙匯款之數額及被告擔任提款車手之分工情節
    、前科素行；復衡被告犯後始終自白認罪，而有前開洗錢防
    制法減輕之事由，並與告訴人蔡佩筑、傅家昱、莊勝穎均調
    解成立（但被告自陳尚未履行等語，見本院卷第315頁），
    經告訴人莊勝穎具狀表示請從輕量刑之意見，此有本院調解
    筆錄3份、刑事陳述狀1份在卷可參（見本院卷第143頁至第1
    44頁、第211頁至第216頁）；末衡被告高職肄業之智識程度
    、入監前業工、未婚沒有小孩、獨居、沒有人需要其扶養等
    一切情狀，分別量處如附表二主文欄所示之刑。
  ㈥定應執行刑： 
    數罪定其應執行刑時，除應就各別刑罰規範之目的、輕重罪
    間體系之平衡、整體犯罪非難評價、各行為彼此間之偶發性
    、與被告前科之關聯性、各行為所侵害法益之專屬性或同一
    性、數罪對法益侵害之加重效應、罪數所反映之被告人格特
    性與犯罪傾向、社會對特定犯罪例如一再殺人或販毒行為處
    罰之期待等，為綜合判斷外，尤須參酌上開實現刑罰公平性
    ，以杜絕僥倖、減少犯罪之立法意旨，為妥適之裁量（最高
    法院100年度台上字第5342號判決意旨參照），本院審酌附
    表一編號1至3、4至7、8至12各罪均為同一天所犯，時間甚
    為集中，如以實質累加方式定應執行刑，則處罰之刑度顯將
    超過其行為之不法內涵，而考量刑罰對被告造成之痛苦程度
    ，係隨刑度增加而生加乘效果，非以等比方式增加，是以隨
    罪數增加遞減刑罰方式，當足以評價被告行為不法性之法理
    （即多數犯罪責任遞減原則），暨斟酌被告參與情節、責任
    分工、犯罪態樣、手段亦尚屬相近等情，以判斷受刑人所受
    責任非難重複之程度；再衡其犯數罪所反應人格特性及被告
    年紀尚輕，日後定會重返社會；末權衡各罪之法律目的及相
    關刑事政策，而為整體評價後，爰依法定主文欄所示之應執
    行刑。
  ㈦沒收部分：
  ⒈被告於本院審理時供稱其報酬係以當天提領金額計算，提領1
    0至15萬元是1000元、15至25萬元是2000元、25萬元以上是3
    000元等語（見本院卷第281頁），核與偵查時所述相符（見
    偵二卷第102頁）。而被告提領如附表一所示各筆款項之時
    間分別係109年8月29日、109年9月9日、109年9月14日，每
    日提領金額各為10萬元、40萬1000元（計算式：本案即附表
    一編號4至7所提領22萬2000元加計另案即本院110年度審金
    訴字第78號提領17萬9000元）、24萬5000元，據此計算其本
    案犯罪所得應為4000元【計算式：1000元＋1000元（當日報
    酬3000元扣除另案已宣告沒收之2000元）＋2000元】，既未
    扣案，參以被告供稱：與上開告訴人調解成立部分都還沒有
    給付等語（見本院卷第315頁），則4000元之犯罪所得，自
    應依刑法第38條之1第1項前段、第3項規定宣告沒收，於全
    部或一部不能沒收或不宜執行沒收時，追徵其價額。　　
  ⒉末查，被告所提領如附表一所示之金額，固未扣案，且均為
    被告共犯本案加重詐欺罪所得之財物，然因各該款項已交付
    予綽號「小胖」之陳威德，再由陳威德轉交本案詐欺集團上
    游成員，故金額並沒有在被告之掌控中。從而，上開未扣案
    之提領金額，尚無從依刑法第38條之1第1項前段、第3項或
    洗錢防制法第18條第1項規定沒收之餘地，一併說明。
據上論斷，應依刑事訴訟法第273條之1第1項、第299條第1項前
段，判決如主文。
本案經檢察官蘇恒毅提起公訴及追加起訴，經檢察官李門騫、靳
隆坤到庭執行職務。
中　　華　　民　　國　　111 　年　　11　　月　　30　　日
                  刑事第五庭    法　官  黃志皓
以上正本證明與原本無異。
如不服本判決應於收受判決後 20 日內向本院提出上訴書狀，並
應敘述具體理由。其未敘述上訴理由者，應於上訴期間屆滿後20
 日內向本院補提理由書 (均須按他造當事人之人數附繕本)「切
勿逕送上級法院」。
中　　華　　民　　國　　111 　年　　11　　月　　30　　日
                                書記官  謝怡貞
附表一：
編號 被害人 詐騙情節 匯款時間、金額 匯入帳戶 提領時間、地點 1 告訴人 黃冠禎（即起訴書附表編號1） 由真實年籍不詳之詐騙機房成年成員假冒MagiPea美極品網站客服人員於109年8月29日19時45分許撥打黃冠禎電話，佯稱因誤簽收為批發商將每月下訂需依指示操作云云，致黃冠禎陷於錯誤，而於右列時間匯款右列金額至右列帳戶。 109年8月29日20時36分許以郵局000-00000000000000號帳戶匯款29,988元至右列帳戶 陳諺廷第一銀行大稻埕分行000-00000000000號帳戶 ⑴109年8月29日20時42分23秒提領20,000元 ⑵109年8月29日20時43分17秒提領10,000元 總計：吳傳智在高雄市○○區○○路000號（全家超商大社翠屏門市國泰世華ATM）合計提領30,000元 2 告訴人 江旻芳 （即起訴書附表編號2） 由真實年籍不詳之詐騙機房成年成員假冒購物網站客服人員於109年8月29日17時11分許撥打江旻芳電話，佯稱因誤設為會員欲解除會員資格需依指示操作云云，致江旻芳陷於錯誤，而於右列時間匯款右列金額至右列帳戶。 109年8月29日19時23分許以中國信託000-000000000000號帳戶匯款50,123元至右列帳戶 陳諺廷中華郵政股份有限公司板橋埔墘郵局000-00000000000000號帳戶 ⑴109年8月29日19時36分49秒提領20,000元 ⑵109年8月29日19時38分10秒提領20,000元 ⑶109年8月29日19時39分31秒提領11,000元 總計：吳傳智在高雄市○○區○○路000號（統一超商翠屏門市中國信託銀行ATM）合計提領51,000元 3 告訴人 蔡佩筑 （即起訴書附表編號3） 由真實年籍不詳之詐騙機房成年成員假冒MagiPea美極品網站客服人員於109年8月29日20時6分許撥打蔡佩筑電話，佯稱因工作人員疏失多訂20組商品需依指示操作云云，致蔡佩筑陷於錯誤，而於右列時間匯款右列金額至右列帳戶。 109年8月29日21時25分許以郵局000-00000000000000號帳戶匯款19,985元至右列帳戶 陳諺廷第一銀行大稻埕分行000-00000000000號帳戶 109年8月29日21時30分53秒提領19,000元 總計：吳傳智在高雄市○○區○○路000號（萊爾富超商大社鑫龍門市國泰世華ATM）合計提領19,000元 4 告訴人 許詠傑 （即追加起訴書附表編號㈠） 由真實年籍不詳之詐騙機房成年成員假冒購物網站客服人員於109年9月9日18時42分許撥打許詠傑電話，佯稱因電腦故障將許詠傑誤設為VIP扣款需依指示操作，致許詠傑陷於錯誤，而於右列時間匯款右列金額至右列帳戶。 109年9月9日19時35分許以郵局000-00000000000000號帳戶匯款29,985元至右列帳戶 徐湘涵合作金庫商業銀行東港分行000-0000000000000號帳戶 ⑴109年9月9日20時07分21秒提領20,000元。 ⑵109年9月9日20時08分39秒提領20,000元 ⑶109年9月9日20時15分00秒提領13,000元 總計：吳傳智在高雄市○○區○○路000號（全家超商高雄東賢店）合計提領53,000元（惟告訴人許詠傑、陳舒萍被害金額共僅38,108元，逾此部分告訴人許詠傑、陳舒萍無關） 5 告訴人 陳舒萍 （即追加起訴書附表編號㈡） 由真實年籍不詳之詐騙機房成年成員假冒購物網站「Fresh-O2」客服人員於109年9月9日19時許撥打陳舒萍電話，佯稱因作業疏失造成設定為消費12期需依指示操作解除，致陳舒萍陷於錯誤，而於右列時間匯款右列金額至右列帳戶。 109年9月9日19時09分許以中華郵政龍井新庄郵局000-00000000000000號帳戶匯款8,123元至右列帳戶 徐湘涵合作金庫商業銀行東港分行000-0000000000000號帳戶  6 告訴人 曾敬貽 （即追加起訴書附表編號㈢） 由真實年籍不詳之詐騙機房成年成員假冒購物網站「讀冊生活」客服人員於109年9月9日17時24分許撥打曾敬貽電話，佯稱因作業疏失將重複扣款需依指示操作解除，致曾敬貽陷於錯誤，而於右列時間匯款右列金額至右列帳戶。 109年9月9日19時13分許以玉山商業銀行東嘉義分行000-0000000000000號帳戶匯款29,985元至右列帳戶 石廣安中華郵政高樹郵局000-00000000000000號帳戶 ⑴109年9月9日20時20分18秒提領20,000元。 ⑵109年9月9日20時21分48秒提領20,000元。 ⑶109年9月9日20時22分56秒提領20,000元。 ⑷109年9月9日20時24分16秒提領20,000元。 ⑸109年9月9日20時25分16秒提領9,000元。 總計：吳傳智在高雄市○○區○○路00號（統一超商雙德門市中國信託ATM）提領89,000元    109年9月9日19時17分許以台灣銀行嘉義分行000-00000000000號帳戶匯款29,985元至右列帳戶      109年9月9日19時25分許以中華郵政嘉義埤子頭郵局000-00000000000000號帳戶匯款29,985元至右列帳戶   7 告訴人 張書琦 （即追加起訴書附表編號㈣） 由真實年籍不詳之詐騙機房成年成員假冒購物網站「露比午茶」客服人員於109年9月9日19時53分許撥打張書琦電話，佯稱因超商作業疏失將持續扣款需依指示操作，致張書琦陷於錯誤，而於右列時間匯款右列金額至右列帳戶。 109年9月9日20時27分許以中華郵政屏東林森路郵局000-00000000000000號帳戶匯款24,123元至右列帳戶 徐湘涵玉山商業銀行000-0000000000000號帳戶   ⑴109年9月9日21時27分54秒提領20,000元。 ⑵109年9月9日21時29分18秒提領20,000元。 ⑶109年9月9日21時30分14秒提領20,000元。 ⑷109年9月9日21時31分1秒提領20,000元。 總計：吳傳智在高雄市○○區○○路000號（統一超商德賢門市中國信託ATM）【追加起訴書誤載為高雄市○○區○○路00號（統一超商雙德門市中國信託ATM）】提領80,000（惟告訴人張書琦被害金額僅60,108元，逾此部分與告訴人張書琦無關）    109年9月9日20時31分許以玉山商業銀行000- 0000000000000號帳戶匯款35,985元至右列帳戶   8 告訴人 傅家昱 （即起訴書附表編號4） 由真實年籍不詳之詐騙機房成年成員假冒創意噴霧賣家員工於109年9月11日20時10分許撥打傅家昱電話，佯稱因員工疏失誤設20筆訂單欲解除訂單需依指示操作云云，致傅家昱陷於錯誤，而於右列時間匯款右列金額至右列帳戶。 109年9月14日16時23分許以郵局000-00000000000000號帳戶匯款49,986元至右列帳戶 周映潔合作金庫商業銀行大直分行000-0000000000000號帳戶 ⑴109年9月14日16時28分54秒提領20,000元 ⑵109年9月14日16時30分18秒提領20,000元 ⑶109年9月14日16時31分32秒提領20,000元 ⑷109年9月14日16時32分51秒提領20,000元 ⑸109年9月14日16時34分12秒提領18,000元 總計：吳傳智在高雄市○○區○○街0號（大社郵局ATM）合計提領98,000元    109年9月14日16時26分許以上開郵局帳戶匯款48,148元至右列帳戶   9 告訴人 莊富閔 （即起訴書附表編號5） 由真實年籍不詳之詐騙機房成年成員假冒臉書某購物網站客服人員於109年9月14日16時17分許撥打莊富閔電話，佯稱因新進員工疏失誤設為批發商，下單20組商品欲解除訂單需依指示操作云云，致莊富閔陷於錯誤，而於右列時間匯款右列金額至右列帳戶。 109年9月14日17時許以中國信託銀行000-000000000000號帳戶匯款35,912元至右列帳戶 周映潔合作金庫商業銀行大直分行000-0000000000000號帳戶 ⑴109年9月14日17時06分20秒提領20,000元 ⑵109年9月14日17時07分27秒提領16,000元 總計：吳傳智在高雄市○○區○○路000號（全聯福利中心高雄大社店國泰世華ATM）合計提領36,000元 10 告訴人 莊勝穎 （即起訴書附表編號6） 由真實年籍不詳之詐騙機房成年成員假冒funnow網站客服人員於109年9月14日16時45分許撥打莊勝穎電話，佯稱誤刷20多筆款項，欲解除付款需依指示操作云云，致莊勝穎陷於錯誤，而於右列時間匯款右列金額至右列帳戶。 109年9月14日17時10分許以台新銀行000-00000000000000號帳戶匯款49,989元至右列帳戶 李淑婷國泰世華商業銀行000-000000000000號帳戶 ⑴109年9月14日17時20分51秒提領20,000元 ⑵109年9月14日17時21分48秒提領20,000元 ⑶109年9月14日17時22分41秒提領20,000元 ⑷109年9月14日17時23分36秒提領20,000元 總計：吳傳智在高雄市○○區○○路000○0號（合作金庫大社分行ATM）合計提領80,000元 11 告訴人 洪維甫 （即起訴書附表編號7） 由真實年籍不詳之詐騙機房成年成員假冒星聚點西門店員工於109年9月14日20時10分許撥打洪維甫電話，佯稱因駭客入侵導致重複刷卡10筆欲解除訂單需依指示操作，致洪維甫陷於錯誤，而於右列時間匯款右列金額至右列帳戶。 109年9月14日20時47分許以中國信託000-000000000000號帳戶匯款25,321元至右列帳戶 李惠娟中國信託商業銀行000-000000000000號帳戶 109年9月14日20時56分08秒提領25,000元 總計：吳傳智在高雄市○○區○○路00○00號（統一超商華社門市中國信託ATM）合計提領25,000元 12 告訴人 王郁涵 （即追加起訴書附表編號㈤） 由真實年籍不詳之詐騙機房成年成員假冒「成旅晶贊飯店」業者於109年9月14日21時36分許撥打王郁涵電話，佯稱因作業疏失將連續扣款20次1,288元，需依指示操作，致王郁涵陷於錯誤，而於右列時間匯款右列金額至右列帳戶。 109年9月14日21時58分許以玉山商業銀行000-0000000000000號帳戶匯款6,321元至右列帳戶 周映潔臺灣土地銀行花蓮分行000-000000000000號帳戶 109年9月14日22時2分28秒提領6,000元。 總計：吳傳智在高雄市○○區○○路000號(大社區農會)提領6,000元 

附表二：
編號 事實                         主文 1 附表一編號1 吳傳智犯三人以上共同詐欺取財罪，處有期徒刑壹年參月。 2 附表一編號2 吳傳智犯三人以上共同詐欺取財罪，處有期徒刑壹年肆月。 3 附表一編號3 吳傳智犯三人以上共同詐欺取財罪，處有期徒刑壹年貳月。 4 附表一編號4 吳傳智犯三人以上共同詐欺取財罪，處有期徒刑壹年參月。 5 附表一編號5 吳傳智犯三人以上共同詐欺取財罪，處有期徒刑壹年壹月。 6 附表一編號6 吳傳智犯三人以上共同詐欺取財罪，處有期徒刑壹年伍月。 7 附表一編號7 吳傳智犯三人以上共同詐欺取財罪，處有期徒刑壹年肆月。 8 附表一編號8 吳傳智犯三人以上共同詐欺取財罪，處有期徒刑壹年伍月。 9 附表一編號9 吳傳智犯三人以上共同詐欺取財罪，處有期徒刑壹年參月。 10 附表一編號10 吳傳智犯三人以上共同詐欺取財罪，處有期徒刑壹年參月。 11 附表一編號11 吳傳智犯三人以上共同詐欺取財罪，處有期徒刑壹年參月。 12 附表一編號12 吳傳智犯三人以上共同詐欺取財罪，處有期徒刑壹年壹月。 

附錄本案論罪科刑法條：
中華民國刑法第339條之4 
犯第339條詐欺罪而有下列情形之一者，處1年以上7年以下有期 
徒刑，得併科一百萬元以下罰金： 
一、冒用政府機關或公務員名義犯之。
二、三人以上共同犯之。 
三、以廣播電視、電子通訊、網際網路或其他媒體等傳播工具，
對公眾散布而犯之。
前項之未遂犯罰之。

洗錢防制法第14條 
有第二條各款所列洗錢行為者，處7年以下有期徒刑，併科新臺 
幣5百萬元以下罰金。
前項之未遂犯罰之。 
前二項情形，不得科以超過其特定犯罪所定最重本刑之刑。